【裁判字號】    99,訴,652
【裁判日期】    990913
【裁判案由】    搶奪等
【裁判全文】
臺灣桃園地方法院刑事判決               99年度訴字第652號
公  訴  人  臺灣桃園地方法院檢察署檢察官
被      告  己○○
上列被告因搶奪等案件，經檢察官提起公訴（99年度偵字第1667
7 號），被告於準備程序中，就被訴事實為有罪之陳述，經告知
簡式審判程序意旨，聽取當事人意見後，本院裁定由受命法官獨
任進行簡式審判程序，茲判決如下：
    主  文
己○○竊盜，累犯，處有期徒刑伍月。並應於刑之執行前，令入
勞動場所強制工作參年。又犯如附表所示之搶奪罪，均累犯，各
處如附表宣告刑欄所示之主刑、從刑及保安處分。有期徒刑部分
應執行有期徒刑柒年。並應於刑之執行前，令入勞動場所強制工
作參年。扣案口罩壹個沒收之。
    事  實
一、己○○前因(1)違反毒品危害防制條例案件，經本院以96年度
    訴字第641 號判處應執行有期徒刑1 年1 月（所犯施用第一
    級毒品罪2 罪各處有期徒刑6 月、8 月，合併定應執行有期
    徒刑1 年1 月）確定；(2)因搶奪等案件，經本院以96年度訴
    字第485 號判處應執行有期徒刑4 年（所犯竊盜罪判處有期
    徒刑4 月，所犯搶奪未遂罪判處有期徒刑8 月，所犯搶奪既
    遂罪共4 罪各處有期徒刑10月，6 罪合併定執行有期徒刑4
    年）確定；(3)因違反毒品危害防制條例案件，經本院以96年
    度審訴字第220 號判處應執行有期徒刑5 月（所犯施用第一
    級毒品罪判處有期徒刑9 月，減為有期徒刑4 月又15日；所
    犯施用第二級毒品罪判處有期徒刑3 月，減為有期徒刑1 月
    又15日，2 罪合併定應執行有期徒刑5 月）確定；上開(1)、
    (2)案嗣經減刑後，與(3)案合併定應執行有期徒刑2 年9 月，
    於民國98年9 月12日縮刑期滿執行完畢。詎不知悛悔，仍欠
    缺正確工作觀念，復無正常固定之工作，竟於甫出監後不久
    ，僅因缺錢購買毒品，即意圖為自己不法之所有，先後為下
    列多次之犯罪，足認有犯罪之習慣：
  (一)己○○意圖為自己不法之所有，基於竊盜之犯意，於99年2
    月4 日，在桃園縣中壢市○○路35號前，徒手竊取停放該處
    之丑○○所有車牌號碼FBW －627 號重型機車得逞。
  (二)己○○竊得上開機車後，旋將車牌卸下改掛於其不知情之母
    黃玉珠所有之重型機車（原車牌號碼GT3 －026 號，引擎號
    碼KP902924號）上，即意圖為自己不法所有之各別犯意，戴
    其所有，供掩飾搶奪之口罩1 個，騎乘上揭機車，先後於附
    表所示之時間、地點，趁如附表所示被害人不備之際，徒手
    施以不法之腕力，公然搶奪如附表所示被害人之財物（均詳
    附表），得手後，除現金已花用殆盡外，其餘部分贓物分置
    於其不知情之友人賴銀桂位於桃園縣楊梅鎮上田里13鄰田寮
    子2 之7 號2 樓房間，或其自己位於桃園縣龍潭鄉○○路10
    8 號住處內。嗣警依部分被害人所指歹徒特徵，調取案發現
    場監視錄影畫面，查出歹徒作案機車車號，並依本院核發之
    搜索票，至上揭賴銀桂住處搜索，當場起獲己○○作案所騎
    用之上揭機車（FBW －627 號車牌已發還被害人丑○○），
    並在2 樓房內起獲如附表編號20所示被害人Ｆ○○等人遭搶
    之贓物，同時在己○○身上扣得其所有，供掩飾搶奪所用之
    口罩1 個；乃經己○○同意，至其福源路住處搜索，分別起
    獲如附表所示被害人遭搶之贓物（詳附表，已發還附表所示
    被害人），及扣得其所有非直接供搶奪犯罪所用，與被害人
    所指及案發現場監視錄影畫面顯示行搶歹徒特徵相符之安全
    帽2 頂，而循線查獲。
二、案經被害人巳○○、Ｅ○○、Ｆ○○、壬○○、林宜珊、辰
    ○○、黃○○訴由新竹縣政府警察局竹北分局報請臺灣桃園
    地方法院檢察署檢察官偵查起訴。
    理  由
一、程序部分：按刑事訴訟法第273 條之1 規定除被告所犯為死
    刑、無期徒刑、最輕本刑為3 年以上有期徒刑之罪、或高等
    法院管轄第一審案件者外，於準備程序進行中，被告先就被
    訴事實為有罪之陳述時，得告知被告簡式審判程序之旨，並
    聽取當事人、代理人、辯護人及輔佐人之意見後，裁定由受
    命法官獨任進行簡式審判程序。經查，本件被告己○○被訴
    本案，非前開不得進行簡式審判程序之案件，且經被告於準
    備程序時就被訴事實為有罪之陳述，經本院告知被告簡式審
    判程序之旨，聽取被告、檢察官之意見後，本院合議庭裁定
    由受命法官獨任依簡式審判程序進行審判，是本件之證據調
    查，依刑事訴訟法第273 條之2 規定，不受同法第159 條第
    1 項、第161 條之2 、第161 條之3 、第163 條之1 及第16
    4 條至第170 條規定之限制，合先敘明。
二、上開犯罪事實，業據被告於警詢、偵訊、本院訊問、準備程
    序、審理時迭認不諱（見偵卷第12至23、284 至287 、439
    至448 、548 至549 頁，本院卷第14頁反面、34頁反面、37
    頁反面、43頁反面），核與證人即被害人丑○○（見偵卷第
    84至85頁）、證人即被害人庚○、Ｇ○○、戌○○、戊○○
    、地○○、辛○○、乙○○、Ｃ○○、甲○○、巳○○、未
    ○○、申○○、丁○○、寅○○、宇○○、Ｅ○○、酉○○
    、宙○○、Ａ○○、Ｆ○○、Ｄ○○、天○○、亥○○、癸○○、丙○○、午○○、壬○○、林宜珊、辰○○、Ｂ○○
    、玄○○、子○○、黃○○、卯○○等34名被害人指訴被害
    情節相符（均詳附表），並有搜索票、新竹縣政府警察局竹
    北分局搜索扣押筆錄及扣押物品目錄表、自願受搜索同意證
    明書、起獲贓物照片、桃園縣政府警察局八德分局偵查隊職
    務報告（見偵卷第11、48至81、308 頁）、被害人丑○○之
    贓物認領保管單、新竹縣政府警察局車輛尋獲電腦輸入單、
    失車─唯讀案件基本資料各1 紙（見偵卷第86至87、317 頁
    ）、如附表所示贓物認領保管單、贓物照片、被告作案行搶
    之監視錄影畫面翻拍照片、受理各類案件紀錄表、報案三聯
    單、重大刑案通報單等在卷可稽（均詳附表），及銀色安全
    帽及黑色安全帽各1 頂、供掩飾搶奪犯罪所用之口罩1 個等
    物扣案可證，足認被告前揭具任意性之自白核與事實相符，
    而屬可信，本件事證明確，被告犯行洵堪認定，應依法論科
    。
三、論罪科刑
  (一)核被告就事實欄一(一)所為，係犯刑法第320 條第1 項之竊盜
    罪；就事實欄一(二)（即附表所示34次犯行）所為，均分別成
    立刑法第325 條第1 項之搶奪罪。被告就上開犯行，其犯意
    各別，行為互殊，應分論併罰。被告有事實欄一所載之有期
    徒刑科刑、執行紀錄，此有臺灣高等法院被告前案紀錄表在
    卷可稽，其受有期徒刑執行完畢後，5 年以內故意再犯有期
    徒刑以上之本罪，均屬累犯，均應依刑法第47條第1 項加重
    其刑。爰審酌被告年輕力壯，不思以正途自食其力，竟藉其
    年輕力壯，而以竊取、搶奪他人財物方式供生活所需，惡性
    重大，且所犯搶奪罪揭係騎乘機車搶奪落單婦女，得手後加
    速逃逸，犯罪手段對於被害人之生命、身體安全產生重大危
    害，無予輕判之理由，暨被告犯後坦認犯罪等一切情狀，分
    別量處如主文所示之刑，並定其應執行之刑。
  (二)宣告強制工作：
  1.按有犯罪之習慣者，於刑之執行前，令入勞動場所，強制工
    作，刑法第90條第1 項定有明文。又按保安處分係針對受處
    分人將來之危險性所為之處置，以達教化、治療之目的，為
    刑罰之補充制度。我國現行刑罰與保安處分雙軌制，係在維
    持行為責任之刑罰原則下，為協助行為人再社會化之功能，
    及改善行為人潛在之危險性格，期能達成根治犯罪原因、預
    防犯罪之特別目的。是保安處分中之強制工作，旨在對於欠
    缺正確工作觀念或無正常工作習慣因而習慣犯罪者，強制其
    從事勞動，學習一技之長及正確之謀生觀念，使其日後重返
    社會，能適應社會生活。刑法第90條第1 項規定對於「有犯
    罪之習慣或因遊蕩或懶惰成習而犯罪者」之宣付強制工作處
    分，即係本於保安處分應受比例原則之規範，使保安處分之
    宣告，與行為人行為之嚴重性、行為人所表現之危險性及對
    於行為人未來行為之期待性相當之意旨而制定，由法院視行
    為人之危險性格，決定應否令入勞動處所強制工作，以達預
    防之目的。所謂「有犯罪之習慣」則指對於犯罪以為日常之
    惰性行為，乃一種犯罪之習性，至所犯之罪名如何，是否同
    一，則非所問，而行為人是否構成累犯，尤非決定其是否有
    犯罪習慣之唯一標準（最高法院95年度台上字第6446號判決
    參照）。
  2.查被告於本案之前已有多次竊盜、搶奪、毒品之刑事前案紀
    錄，素行非佳，且甫於前案執行完畢出監後不久，又犯下本
    案竊盜、搶奪案件，竟於短短3 個月內密集犯下34件搶奪案
    件，已嚴重危害社會治安，並審酌被告之犯罪動機，係因缺
    錢購買毒品（見本院卷第44頁），其目的亦非良善，又未能
    戒除毒品惡習，再觀諸被告本案期間除犯下本件34件搶奪犯
    罪外，又有多起搶奪案件尚在檢察官偵辦中（見本院卷第10
    頁反面、第23至31頁），從其犯罪之時間、次數觀之，足徵
    其有圖不勞而獲之惡習且欠缺正確工作之觀念，而有犯罪之
    習慣，如僅受有期徒刑之執行，尚不足以矯正其不良之犯罪
    習慣，且若不及早預防矯治，恐怕日後重返社會時，仍將因
    無一技之長，而有再犯之虞，為矯正被告利用犯罪方式尋求
    經濟來源之惡習，本院認為，有促使被告學習一技之長並養
    成勞動習慣之必要，爰就所犯各罪均併依刑法第90條第1 項
    、第2 項前段之規定，諭知應於刑之執行前，令入勞動場所
    強制工作3 年，以達犯罪預防之特別目的。
  3.次按保安處分並非刑罰，故刑法之數罪併罰之觀念，於保安
    處分並非當然有其適用，且刑法第51條對於宣告多數保安處
    分之執行並無規定，故遇有數罪併罰經宣告多數保安處分之
    情形，自應依保安處分執行法第4 條之1 第1 項各款規定情
    形執行之，而無比照刑法第51條規定，另行定應執行之保安
    處分之必要（最高法院98年度台上字第3939號判決參照），
    允宜敘明。
  (三)扣案口罩1 個，已經被告坦承係屬其所有，供犯本件附表所
    示犯罪，遮掩搶奪所用之物（見偵卷第15頁，本院卷第42頁
    反面），爰依刑法第38條第1 項第2 款規定，在附表所示搶
    奪罪項下分別宣告沒收之。末按刑法第38條第1 項第2 款規
    定「供犯罪所用或供犯罪預備之物」，以屬於犯人者為限，
    始得沒收之；而此得沒收之「供犯罪所用或供犯罪預備之物
    」，必於犯罪有直接關係者，始屬相當，故如於犯罪無直接
    關係，僅間接使用者，即不含在內（最高法院著有92年度台
    非字第231 號判決、51年度台非字第13號判例參照），查扣
    案銀色及黑色安全帽各1 頂、太陽眼鏡1 支，固係被告所有
    ，惟安全帽乃被告因駕騎機車所穿戴，而太陽眼鏡1 支，被
    告供陳僅係偶爾穿戴（見本院卷第14頁反面），均係其日常
    生活使用之物，況卷內亦查無確證足認太陽眼鏡係用於被告
    何次搶奪案件所用，是安全帽、太陽眼鏡均非直接供本件犯
    罪所用之物，暨扣案之六角板手1 支，亦核與本案犯罪並無
    直接關連，爰均不諭知沒收，允宜敘明。
據上論斷，應依刑事訴訟法第273 條之1 第1 項、第299 條第1
項前段，刑法第320 條第1 項、第325 條第1 項、第47條第1 項
、第51條第5 款、第90條第1 項、第2 項前段、第38條第1 項第
2款 ，刑法施行法第1 條之1 第1 項、第2 項前段，判決如主文
。
本案經檢察官陳仁傑到庭執行職務。
中    華    民    國    99    年    9     月    13    日
                  刑事第九庭  法  官  蘇琬能
以上正本證明與原本無異。
如不服本判決應於收受判決後10日內向本院提出上訴書狀，並應
敘述具體理由。其未敘述上訴理由者，應於上訴期間屆滿後20日
內向本院補提理由書( 均須按他造當事人之人數附繕本) 「切勿
逕送上級法院」。
                              書記官  黃惠鈴
中    華    民    國    99    年    9     月    16    日
附錄本案論罪科刑法條：
中華民國刑法第320 條第1 項（普通竊盜罪）
意圖為自己或第三人不法之所有，而竊取他人之動產者，為竊盜
罪，處5 年以下有期徒刑、拘役或5 百元以下罰金。
中華民國刑法第325 條第1 項（普通搶奪罪）
意圖為自己或第三人不法之所有，而搶奪他人之動產者，處6 月
以上5 年以下有期徒刑。
附表
┌──┬─────────────────┬───────────┬───────────┐
│編號│犯罪事實                          │人證、書證            │宣告刑                │
│    │                                  │                      │（主刑、從刑、保安處分│
│    │                                  │                      │）                    │
├──┼─────────────────┼───────────┼───────────┤
│ 1  │己○○於99年03月19日晚間07時09分許│1.證人即被害人庚○於警│己○○意圖為自己不法之│
│    │，戴口罩，騎乘前揭機車行經桃園縣平│  詢之指證（見偵卷第26│所有，而搶奪他人之動產│
│    │鎮市○○街238 巷2 號前，見庚○獨自│  4至265頁）。        │，累犯，處有期徒刑拾月│
│    │行走該處，認有機可趁，即意圖為自己│2.監視錄影畫面翻拍照片│。並應於刑之執行前，令│
│    │不法之所有，基於搶奪之犯意，趁庚○│  見偵卷第268 、269頁 │入勞動場所強制工作參年│
│    │不備之際，徒手猝然使用不法腕力，自│  ）                  │。扣案口罩壹個沒收之。│
│    │其右後方猛力拉扯其皮包（內有現金1 │                      │                      │
│    │萬2 千元、遠東禮券1 萬5 千元、門號│                      │                      │
│    │0000000000之灰色手機1 支），而搶奪│                      │                      │
│    │得逞，旋即逃逸。嗣警依庚○報案所指│                      │                      │
│    │歹徒特徵，調取案發地之監視錄影畫面│                      │                      │
│    │，查出歹徒作案機車號碼而循線查獲上│                      │                      │
│    │情。                              │                      │                      │
├──┼─────────────────┼───────────┼───────────┤
│ 2  │己○○於99年03月22日晚間10時03分許│1.證人即被害人Ｇ○○於│己○○意圖為自己不法之│
│    │，戴口罩，騎乘前揭機車行經桃園縣中│  警詢之指證（見偵卷第│所有，而搶奪他人之動產│
│    │壢市○○路與中新路口，見獨自站在自│  88至90頁）          │，累犯，處有期徒刑拾月│
│    │小客車車門旁鎖車之Ｇ○○將手提包掛│2.新竹縣政府警察局竹北│。並應於刑之執行前，令│
│    │於左手腕，認有機可趁，即意圖為自己│  分局偵查隊贓物領據1 │入勞動場所強制工作參年│
│    │不法之所有，基於搶奪之犯意，趁蘇意│  紙、贓物照片2 張、搜│。扣案口罩壹個沒收之。│
│    │雯不備之際，徒手猝然使用不法腕力，│  索票、自願受搜索同意│                      │
│    │自其左後方猛力拉扯其手提包（內有小│  書各1 張、搜索扣押筆│                      │
│    │皮夾1 個、現金9 千元、門號分別為09│  錄及扣押物品目錄表2 │                      │
│    │00000000號、0000000000號之NOKIA廠 │  份（見偵卷第11、48至│                      │
│    │牌手機2支、提款卡、身分證、健保卡 │  81、91、92頁）      │                      │
│    │、汽、機車駕照、機車行照、美髮技術│                      │                      │
│    │證各1 張），而搶奪得逞，旋即逃逸。│                      │                      │
│    │嗣警經己○○之同意，至其福源路住處│                      │                      │
│    │搜索，起獲Ｇ○○遭搶之小皮夾1 個、│                      │                      │
│    │NOKIA 廠牌手機2 支、提款卡、身分證│                      │                      │
│    │、健保卡、汽、機車駕照、機車行照、│                      │                      │
│    │美髮技術證各1 張（均已由Ｇ○○領回│                      │                      │
│    │），而循線查獲。                  │                      │                      │
├──┼─────────────────┼───────────┼───────────┤
│ 3  │己○○於99年03月25日中午12時34分許│1.證人即被害人戌○○警│己○○意圖為自己不法之│
│    │，戴口罩，騎乘前揭機車行經新竹縣湖│  詢之指證（見偵卷337 │所有，而搶奪他人之動產│
│    │口鄉○○路○ 段102 號前，見戌○○獨│  至339 、452 至454頁 │，累犯，處有期徒刑拾月│
│    │自行走該處，認有機可趁，即意圖為自│  ）                  │。並應於刑之執行前，令│
│    │己不法之所有，基於搶奪之犯意，趁童│2.新竹縣政府警察局竹北│入勞動場所強制工作參年│
│    │月珍不備之際，徒手猝然使用不法腕力│  分局偵查隊贓物領據1 │。扣案口罩壹個沒收之。│
│    │，自其左後方猛力拉扯其左手所提紅黑│  紙、贓物照片6 張、搜│                      │
│    │白碎花提袋1 個（內有現金1 千餘元、│  索票、自願受搜索同意│                      │
│    │身分證、汽車駕照各1 張、健保卡2 張│  書各1 張、搜索扣押筆│                      │
│    │、信用卡3 張、金融卡5 張），而搶奪│  錄及扣押物品目錄表2 │                      │
│    │得逞，旋即逃逸。嗣警經己○○之同意│  份（見偵卷第11、48至│                      │
│    │，至其福源路住處搜索，起獲戌○○遭│  81 、340至341 、455 │                      │
│    │搶之信用卡1 張、金融卡5 張，（均已│  至456 頁）          │                      │
│    │由戌○○領回），而循線查獲。      │                      │                      │
├──┼─────────────────┼───────────┼───────────┤
│ 4  │己○○於99年03月25日晚間11時許，戴│1.證人即被害人戊○○警│己○○意圖為自己不法之│
│    │口罩，騎乘前揭機車行經新竹縣竹北巿│  詢之指證（見偵卷第34│所有，而搶奪他人之動產│
│    │仁義路52號前，見戊○○獨自行走該處│  2 至344 、457 至459 │，累犯，處有期徒刑拾月│
│    │，認有機可趁，即意圖為自己不法之所│  頁）                │。並應於刑之執行前，令│
│    │有，基於搶奪之犯意，趁戊○○不備之│2.新竹縣政府警察局竹北│入勞動場所強制工作參年│
│    │際，徒手猝然使用不法腕力，自其左後│  分局偵查隊贓物領據2 │。扣案口罩壹個沒收之。│
│    │方猛力拉扯其左手之手提包（內有現金│  紙、贓物照片13張、搜│                      │
│    │幾干元、皮夾1 只、小皮包、汽車駕照│  索票、自願受搜索同意│                      │
│    │、身分證、中國石油VIP 卡、大潤發會│  書各1 張、搜索扣押筆│                      │
│    │員卡各1 張、金融卡2 張、信用卡2 張│  錄及扣押物品目錄表2 │                      │
│    │、鑰匙2 把、學生名冊、社區大門門禁│  份（見偵卷第11、48至│                      │
│    │感應卡），而搶奪得逞，旋即逃逸。嗣│  81、345 至350 、460 │                      │
│    │經己○○之同意，至其福源路住處搜索│  至465頁）           │                      │
│    │，起獲戊○○遭搶之手提包、皮夾各1 │                      │                      │
│    │只、小皮包、汽車駕照、身分證、中國│                      │                      │
│    │石油VIP 卡、大潤發會員卡各1 張、金│                      │                      │
│    │融卡2 張、信用卡2 張、鑰匙2 把、學│                      │                      │
│    │生名冊、社區大門門禁感應卡（均已由│                      │                      │
│    │戊○○領回），而循線查獲。        │                      │                      │
├──┼─────────────────┼───────────┼───────────┤
│ 5  │己○○於99年03月28日下午01時30分許│1.證人即被害人地○○警│己○○意圖為自己不法之│
│    │，戴口罩，騎乘前揭機車行經桃園縣新│  詢之指證（見偵卷第35│所有，而搶奪他人之動產│
│    │屋鄉○○路新屋國小圍牆旁，見地○○│  1 至352 、466 至467 │，累犯，處有期徒刑拾月│
│    │獨自行走該處，認有機可趁，即意圖為│  頁）                │。並應於刑之執行前，令│
│    │自己不法之所有，基於搶奪之犯意，趁│2.新竹縣政府警察局竹北│入勞動場所強制工作參年│
│    │地○○不備之際，徒手猝然使用不法腕│  分局偵查隊贓物領據1 │。扣案口罩壹個沒收之。│
│    │力，自其右後方猛力拉扯其右手之粉紅│  紙、贓物照片1 張、搜│                      │
│    │色手提包（內有郵局存摺1 本、NOKIA │  索票、自願受搜索同意│                      │
│    │手機、身分證、行車執照、現金4 千5 │  書各1 張、搜索扣押筆│                      │
│    │百元），而搶奪得逞，旋即逃逸。嗣警│  錄及扣押物品目錄表2 │                      │
│    │經己○○同意，至其福源路住處搜索，│  份（見偵卷第11、48至│                      │
│    │起獲地○○遭搶之郵局存摺1 本（已由│  81 、353至354 、468 │                      │
│    │地○○領回），而循線查獲。        │  至469 頁）          │                      │
├──┼─────────────────┼───────────┼───────────┤
│ 6  │己○○於99年3 月30日下午02時許，戴│1.證人即被害人辛○○警│己○○意圖為自己不法之│
│    │口罩，騎乘前揭機車行經桃園縣楊梅鎮│  詢之指證（見偵卷第35│所有，而搶奪他人之動產│
│    │文化鎮教堂旁，見辛○○獨自行走該處│  5-357 、470-47頁）  │，累犯，處有期徒刑拾月│
│    │，認有機可趁，即意圖為自己不法之所│2.新竹縣政府警察局竹北│。並應於刑之執行前，令│
│    │有，基於搶奪之犯意，趁辛○○不備之│  分局偵查隊贓物領據1 │入勞動場所強制工作參年│
│    │際，徒手猝然使用不法腕力，自其左後│  紙、贓物照片18張、搜│。扣案口罩壹個沒收之。│
│    │方猛力拉扯其左手之淺藍色手提包（內│  索票、自願受搜索同意│                      │
│    │有皮夾1 只、煙斗1 個、SOGO集點卡1 │  書各1 張、搜索扣押筆│                      │
│    │張、身分證3 張、健保卡2 張、金融卡│  錄及扣押物品目錄表2 │                      │
│    │3張、現金4 千5 百元、LG手機、住家 │  份（見偵卷第11、48至│                      │
│    │ 電梯感應卡、鑰匙1 串），而搶奪得 │  81、358 至362 、473 │                      │
│    │逞，旋即逃逸。嗣警經己○○同意，至│  至477 頁）          │                      │
│    │其位於福源路住處搜索，起獲辛○○遭│                      │                      │
│    │搶之手提包、皮夾各1 只、煙斗1 個、│                      │                      │
│    │SOGO集點卡1 張、身分證3 張、健保卡│                      │                      │
│    │2 張、金融卡3 張、LG手機（不含SIM │                      │                      │
│    │卡）、住家電梯感應卡（均已由辛○○│                      │                      │
│    │領回）而循線查獲。                │                      │                      │
├──┼─────────────────┼───────────┼───────────┤
│ 7  │己○○於99年04月02日下午05時35分許│1.證人即被害人乙○○警│己○○意圖為自己不法之│
│    │，戴口罩，騎乘前揭機車行經桃園縣平│  詢之指證（見偵卷第21│所有，而搶奪他人之動產│
│    │鎮○○○路○ 段57號前，見乙○○與該│  0至212頁）          │，累犯，處有期徒刑拾月│
│    │母親在該處講話，認有機可趁，即意圖│2.新竹縣政府警察局竹北│。並應於刑之執行前，令│
│    │為自己不法之所有，基於搶奪之犯意，│  分局偵查隊贓物領據1 │入勞動場所強制工作參年│
│    │趁乙○○不備之際，徒手猝然使用不法│  紙、贓物照片2 張、搜│。扣案口罩壹個均沒收之│
│    │腕力，自其後方猛力拉扯其手上之手提│  索票、自願受搜索同意│。                    │
│    │袋（內有現金5 百元、金融卡、信用卡│  書各1 張、搜索扣押筆│                      │
│    │、身分證、汽機車駕照、汽機車行照、│  錄及扣押物品目錄表2 │                      │
│    │中國石油VIP 卡、全聯福利中心福利卡│  份（見偵卷第11、48至│                      │
│    │、統一超商電子錢包儲值卡、識別證各│  81、213至214頁）    │                      │
│    │1 張、SIM 卡門號0000000000號MOTORO│                      │                      │
│    │LA手機1 支），而搶奪得逞，旋即逃逸│                      │                      │
│    │。嗣警經己○○同意，至其位於福源路│                      │                      │
│    │住處搜索，起獲乙○○遭搶之金融卡、│                      │                      │
│    │信用卡、身分證、汽機車駕照、汽機車│                      │                      │
│    │行照、中國石油VIP 卡、全聯福利中心│                      │                      │
│    │福利卡、統一超商電子錢包儲值卡、識│                      │                      │
│    │別證各1 張、MOTOROLA手機1 支【未含│                      │                      │
│    │SIM 卡】（均已由乙○○領回），而循│                      │                      │
│    │線查獲上情。                      │                      │                      │
├──┼─────────────────┼───────────┼───────────┤
│ 8  │己○○於99年04月02日晚間07時許，戴│1.證人即被害人Ｃ○○警│己○○意圖為自己不法之│
│    │口罩，騎乘前揭機車行經桃園縣楊梅鎮│  詢之指證（見偵卷第93│所有，而搶奪他人之動產│
│    │金山街上，見Ｃ○○獨自行走該處，認│  至95頁）            │，累犯，處有期徒刑拾月│
│    │有機可趁，即意圖為自己不法之所有，│2.新竹縣政府警察局竹北│。並應於刑之執行前，令│
│    │基於搶奪之犯意，趁Ｃ○○不備之際，│  分局偵查隊贓物領據1 │入勞動場所強制工作參年│
│    │徒手猝然使用不法腕力，自其左後方猛│  紙、贓物照片3 張、搜│。扣案口罩壹個沒收之。│
│    │力拉扯其手上之深藍色大提包（內有小│  索票、自願受搜索同意│                      │
│    │皮夾1 只、NOKIA 手機2 支、新力牌數│  書各1 張、搜索扣押筆│                      │
│    │位相機1 台、現金1 百元、鑰匙1 串、│  錄及扣押物品目錄表2 │                      │
│    │身分證、健保卡各1 張），而搶奪得逞│  份（見偵卷第11、48至│                      │
│    │，旋即逃逸。嗣警經己○○同意，其位│  81、96至98頁）      │                      │
│    │於福源路住處搜索，起獲Ｃ○○遭搶之│                      │                      │
│    │小皮夾1 只、NOKI A手機1 支（不含  │                      │                      │
│    │SIM 卡）、身分證、健保卡各1 張（均│                      │                      │
│    │已由Ｃ○○領回），而循線查獲。    │                      │                      │
├──┼─────────────────┼───────────┼───────────┤
│ 9  │己○○於99年04月04日下午03時許，戴│1.證人即被害人甲○○警│己○○意圖為自己不法之│
│    │口罩，騎乘前揭機車行經桃園縣新屋鄉│  詢之指證（見偵卷第36│所有，而搶奪他人之動產│
│    │中山路新屋鄉公對面巷子，見甲○○獨│  3 至364 、478至479頁│，累犯，處有期徒刑拾月│
│    │自行走該處，認有機可趁，即意圖為自│  ）                  │。並應於刑之執行前，令│
│    │己不法之所有，基於搶奪之犯意，趁王│2.新竹縣政府警察局竹北│入勞動場所強制工作參年│
│    │小華不備之際，徒手猝然使用不法腕力│  分局偵查隊贓物領據1 │。扣案口罩壹個沒收之。│
│    │，自其右後方猛力拉扯其右手之手提包│  紙、贓物照片14張、搜│                      │
│    │（內有皮夾1 只、印章2 枚、身分證、│  索票、自願受搜索同意│                      │
│    │信用卡、金融卡、健保卡、感應卡各1 │  書各1 張、搜索扣押筆│                      │
│    │張、鑰匙7把 、易立信手機1 支 、現 │  錄及扣押物品目錄表2 │                      │
│    │ 金5 千元、存摺1 本），而搶奪得逞 │  份（見偵卷第11、48至│                      │
│    │，旋即逃逸。嗣警經己○○同意，至其│  81、365 至369 頁）  │                      │
│    │位於福源路住處搜索，起獲甲○○遭搶│                      │                      │
│    │之手提包、皮夾各1 只、印章2 枚、身│                      │                      │
│    │分證、信用卡、金融卡、健保卡、感應│                      │                      │
│    │卡各1 張、鑰匙4 把、易立信手機1 支│                      │                      │
│    │【不含SIM 卡】、存摺1 本（均已由王│                      │                      │
│    │小華領回）而循線查獲。            │                      │                      │
├──┼─────────────────┼───────────┼───────────┤
│ 10 │己○○於99年04月09日晚間07時30分許│1.證人即被害人巳○○警│己○○意圖為自己不法之│
│    │，戴口罩，騎乘前揭機車行經桃園縣中│  詢之指證（見偵卷第37│所有，而搶奪他人之動產│
│    │壢巿中山路與新民路萬利巿場附近，見│  0 至372 、485至487頁│，累犯，處有期徒刑拾月│
│    │巳○○獨自行走該處，認有機可趁，即│  ）                  │。並應於刑之執行前，令│
│    │意圖為自己不法之所有，基於搶奪之犯│2.新竹縣政府警察局竹北│入勞動場所強制工作參年│
│    │意，趁巳○○不備之際，徒手猝然使用│  分局偵查隊贓物領據1 │。扣案口罩壹個沒收之。│
│    │不法腕力，自其後方猛力拉扯其左手之│  紙、贓物照片5 張、搜│                      │
│    │GUIG E咖啡色手提包（內有現金11 萬 │  索票、自願受搜索同意│                      │
│    │、遙控器3 個、印章2 枚、身分證1張 │  書各1 張、搜索扣押筆│                      │
│    │、汽機車駕照2 張、理髮工會會員證2 │  錄及扣押物品目錄表2 │                      │
│    │張、健保卡1 張、金融卡2 張、信用卡│  份（見偵卷第11、48至│                      │
│    │1 張、5521- FK汽車行照1 張、加油站│  81、373 至376 頁）  │                      │
│    │回利卡1 張、全聯社福利卡1 張、HOME│                      │                      │
│    │BOX 會員卡1 張、鑰匙2 把、HAPPY GO│                      │                      │
│    │集點卡1 張），而搶奪得逞，旋即逃逸│                      │                      │
│    │。嗣警經己○○同意，至其位於福源路│                      │                      │
│    │住處搜索，起獲巳○○遭搶之遙控器3 │                      │                      │
│    │個、GUIGE 咖啡色皮包1 只、印章2 枚│                      │                      │
│    │、身分證1 張、汽機車駕照2 張、理髮│                      │                      │
│    │工會會員證2 張、健保卡1 張、金融卡│                      │                      │
│    │2張 、信用卡1 張、5521-FK 汽車行照│                      │                      │
│    │1張 、加油站回利卡1 張、全聯社福利│                      │                      │
│    │卡1 張、HOMEBOX 會員卡1 張、鑰匙2 │                      │                      │
│    │把、HAPPY GO集點卡1 張（均已由陳卉│                      │                      │
│    │蓁領回）而循線查獲。              │                      │                      │
├──┼─────────────────┼───────────┼───────────┤
│ 11 │己○○於99年04月09日晚間11時58分許│1.證人即被害人未○○警│己○○意圖為自己不法之│
│    │，戴口罩，騎乘前揭機車行經桃園縣龍│  詢之指證（見偵卷第99│所有，而搶奪他人之動產│
│    │潭鄉○○路161 巷23號前，見未○○獨│  至101頁）           │，累犯，處有期徒刑拾月│
│    │自行走該處，認有機可趁，即意圖為自│2.新竹縣政府警察局竹北│。並應於刑之執行前，令│
│    │己不法之所有，基於搶奪之犯意，趁傅│  分局偵查隊贓物領據1 │入勞動場所強制工作參年│
│    │金玉不備之際，徒手猝然使用不法腕力│  紙、贓物照片11張、搜│。扣案口罩壹個沒收之。│
│    │，自其後方猛力拉扯其手上之大皮包（│  索票、自願受搜索同意│                      │
│    │內有小皮夾、零錢包各1 只、金融卡3 │  書各1 張、搜索扣押筆│                      │
│    │張、信用卡1 張、存摺5 本、筆記本1 │  錄及扣押物品目錄表2 │                      │
│    │本、現金1 萬元、健保卡、汽車駕照、│  份（見偵卷第11、48至│                      │
│    │中油集點卡各1 張、汽車鑰匙1 串、金│  81、102至110頁）    │                      │
│    │項鍊1 條、項鍊墜子1 枚），而搶奪得│                      │                      │
│    │逞，旋即逃逸。嗣警經己○○同意，至│                      │                      │
│    │其福源路住處搜索，起獲未○○遭搶之│                      │                      │
│    │紫包大皮包、小皮夾、零錢包各1 只、│                      │                      │
│    │金融卡3 張、信用卡1 張、存摺5 本、│                      │                      │
│    │筆記本1 本、健保卡、汽車駕照、中油│                      │                      │
│    │集點卡各1 張、汽車鑰匙1 串（均已由│                      │                      │
│    │未○○領回）而循線查獲。          │                      │                      │
├──┼─────────────────┼───────────┼───────────┤
│ 12 │己○○於99年04月16日晚間7 時52分許│1.證人即被害人申○○警│己○○意圖為自己不法之│
│    │，戴口罩，騎乘前揭機車行經桃園縣楊│  詢之指證（見偵卷第37│所有，而搶奪他人之動產│
│    │梅鎮○○街25號前，見申○○獨自行走│  7 至379 、492至494頁│，累犯，處有期徒刑拾月│
│    │該處，認有機可趁，即意圖為自己不法│  ）                  │。並應於刑之執行前，令│
│    │之所有，基於搶奪之犯意，趁申○○不│2.新竹縣政府警察局竹北│入勞動場所強制工作參年│
│    │備之際，徒手猝然使用不法腕力，自其│  分局偵查隊贓物領據1 │。扣案口罩壹個沒收之。│
│    │左後方猛力拉扯其手上之黑色手提包（│  紙、贓物照片8 張、搜│                      │
│    │內有小錢包1 只、現金7 百元、身分證│  索票、自願受搜索同意│                      │
│    │、汽車駕照、機車行照、健保卡、金融│  書各1 張、搜索扣押筆│                      │
│    │卡、遠百集點卡各1 張、信用卡3 張）│  錄及扣押物品目錄表2 │                      │
│    │，而搶奪得逞，旋即逃逸。嗣警經李益│  份（見偵卷第11、48至│                      │
│    │興之同意，至其福源路住處搜索，起獲│  81 、 380 至382頁） │                      │
│    │申○○遭搶之小錢包1 只、身分證、汽│                      │                      │
│    │車駕照、機車行照、健保卡、金融卡、│                      │                      │
│    │遠百集點卡各1 張、信用卡3 張（均已│                      │                      │
│    │由申○○領回）而循線查獲。        │                      │                      │
├──┼─────────────────┼───────────┼───────────┤
│ 13 │己○○於99年04月17日中午12時許，戴│1.證人即被害人丁○○警│己○○意圖為自己不法之│
│    │口罩，騎乘前揭機車行經桃園縣平鎮巿│  詢之指證（見偵卷第26│所有，而搶奪他人之動產│
│    │民族路與廣德路口，見丁○○自行走該│  1 至263 、383至384、│，累犯，處有期徒刑拾月│
│    │處，認有機可趁，即意圖為自己不法之│  498至499頁）        │。並應於刑之執行前，令│
│    │所有，基於搶奪之犯意，趁丁○○不備│2.新竹縣政府警察局竹北│入勞動場所強制工作參年│
│    │之際，徒手猝然使用不法腕力，自其後│  分局偵查隊贓物領據2 │。扣案口罩壹個沒收之。│
│    │方猛力拉扯其手上深藍色手提包（內有│  紙、贓物照片20張、搜│                      │
│    │化粧包、小皮夾各1 只、唇蜜2 條、身│  索票、自願受搜索同意│                      │
│    │分證、健保卡各1 張、信用卡3 張、提│  書各1 張、搜索扣押筆│                      │
│    │款卡3 張、現金2 千元、美金70多元、│  錄及扣押物品目錄表2 │                      │
│    │日幣2 千元、SONY ERICSSON 手機1 支│  份（見偵卷第11、48至│                      │
│    │、家樂福禮券500 元、鑰匙5 把、大頭│  81、385 至390 頁）  │                      │
│    │照1 張），而搶奪得逞，旋即逃逸。嗣│3.監視器翻拍照片5 張（│                      │
│    │警經己○○同意，至其福源路住處搜索│  見偵卷第270 至271 頁│                      │
│    │，起獲丁○○遭搶之化粧包、小皮夾各│  ）                  │                      │
│    │1只 、、唇蜜2 條、身分證、健保卡各│                      │                      │
│    │1張 、信用卡3 張、提款卡2 張、名片│                      │                      │
│    │1張 、鑰匙5 把、大頭照1 張（均已由│                      │                      │
│    │丁○○領回）而循線查獲。          │                      │                      │
├──┼─────────────────┼───────────┼───────────┤
│ 14 │己○○於99年04月20日上午10時許，戴│1.證人即被害人寅○○警│己○○意圖為自己不法之│
│    │口罩，騎乘前揭機車行經桃園縣平鎮巿│  詢之指證（見偵卷第21│所有，而搶奪他人之動產│
│    │湧光路432 號前（家安幼稚園後圍牆旁│  5至217頁）          │，累犯，處有期徒刑拾月│
│    │），見寅○○獨自行走該處，認有機可│2.新竹縣政府警察局竹北│。並應於刑之執行前，令│
│    │趁，即意圖為自己不法之所有，基於搶│  分局偵查隊贓物領據1 │入勞動場所強制工作參年│
│    │奪之犯意，趁寅○○不備之際，徒手猝│  紙、贓物照片2 張、搜│。扣案口罩壹個沒收之。│
│    │然使用不法腕力，自其左後方猛力拉扯│  索票、自願受搜索同意│                      │
│    │其手上之黑白相間大皮包（內有皮夾1 │  書各1 張、搜索扣押筆│                      │
│    │只、現金1 萬元、ELIYA 手機1 支、印│  錄及扣押物品目錄表2 │                      │
│    │章1 枚、金融卡3 張、身分證、健保卡│  份（見偵卷第11、48至│                      │
│    │各1 張），而搶奪得逞，旋即逃逸。嗣│  81、見偵卷第218 至21│                      │
│    │警經己○○之同意，至其福源路住處搜│  9頁）               │                      │
│    │索，起獲寅○○遭搶之黑白相間大皮包│                      │                      │
│    │、皮夾各1 只、ELIYA 手機1 支【不含│                      │                      │
│    │SIM 卡】、印章1 枚、金融卡3 張、身│                      │                      │
│    │分證、健保卡各1 張（均已由寅○○領│                      │                      │
│    │回）而循線查獲。                  │                      │                      │
├──┼─────────────────┼───────────┼───────────┤
│ 15 │己○○於99年04月22日上午10時40分許│1.證人即被害人宇○○警│己○○意圖為自己不法之│
│    │，戴口罩，騎乘前揭機車行經新竹縣新│  詢之指證（見偵卷第11│所有，而搶奪他人之動產│
│    │豐鄉○○路○ 段146 巷85度C 店旁，見│  1至112頁）          │，累犯，處有期徒刑拾月│
│    │宇○○獨自行走該處，認有機可趁，即│2.新竹縣政府警察局重大│。並應於刑之執行前，令│
│    │意圖為自己不法之所有，基於搶奪之犯│  刑案通報單（見偵卷第│入勞動場所強制工作參年│
│    │意，趁宇○○不備之際，徒手猝然使用│  113頁）             │。扣案口罩壹個沒收之。│
│    │不法腕力，自其左後方猛力拉扯其手上│                      │                      │
│    │之白底綠點手提包（內有小皮夾、1 只│                      │                      │
│    │、現金1 千元、SIM 卡門號0000000000│                      │                      │
│    │號手機1 支、身分證、健保卡、汽車駕│                      │                      │
│    │照各1 張），而搶奪得逞，旋即逃逸。│                      │                      │
│    │嗣警依宇○○報案所指歹徒特徵，而循│                      │                      │
│    │線查獲上情。                      │                      │                      │
├──┼─────────────────┼───────────┼───────────┤
│ 16 │己○○於99年04月28日上午11時20分許│1.證人即被害人Ｅ○○警│己○○意圖為自己不法之│
│    │，戴口罩，騎乘前揭機車行經桃園縣龍│  詢之指證（見偵卷第11│所有，而搶奪他人之動產│
│    │潭鄉○○路123 號前，見Ｅ○○獨自行│  4至116頁）          │，累犯，處有期徒刑拾月│
│    │走該處，認有機可趁，即意圖為自己不│2.新竹縣政府警察局竹北│。並應於刑之執行前，令│
│    │法之所有，基於搶奪之犯意，趁Ｅ○○│  分局偵查隊贓物領據1 │入勞動場所強制工作參年│
│    │不備之際，徒手猝然使用不法腕力，自│  紙、贓物照片4 張、搜│。扣案口罩壹個沒收之。│
│    │其後方猛力拉扯其左手上之拼布手提包│  索票、自願受搜索同意│                      │
│    │（內有咖啡色皮夾、粉紅色零錢包各1 │  書各1 張、搜索扣押筆│                      │
│    │只、化妝品1 組、身分證、行照、電話│  錄及扣押物品目錄表2 │                      │
│    │卡、金融卡、門禁磁卡各1 張、健保卡│  份（見偵卷第11、48至│                      │
│    │3 張、信用卡4 張、汽機車駕照2 張、│  81 、117至119頁）   │                      │
│    │現金1萬4 千元），而搶奪得逞，旋即 │                      │                      │
│    │逃逸。嗣警經己○○之同意，至其位於│                      │                      │
│    │福源路住處搜索，起獲Ｅ○○遭搶之拼│                      │                      │
│    │布手提包、咖啡色皮夾、粉紅色零錢包│                      │                      │
│    │各1 只、化妝品1 組、身分證、行照、│                      │                      │
│    │電話卡、金融卡、門禁磁卡各1 張、健│                      │                      │
│    │保卡3 張、信用卡4 張、汽機車駕照2 │                      │                      │
│    │張（均已由Ｅ○○領回）而循線查獲。│                      │                      │
├──┼─────────────────┼───────────┼───────────┤
│17  │己○○於99年05月02日晚間08時50分許│1.證人即被害人酉○○警│己○○意圖為自己不法之│
│    │，頭戴其所有銀色安全帽、口罩及太陽│  詢之指證（見偵卷第39│所有，而搶奪他人之動產│
│    │眼鏡，騎乘前揭機車行經新竹縣湖口鄉│  1 至392 、506至507頁│，累犯，處有期徒刑拾月│
│    │仁興路與大勇路口，見酉○○獨自行走│  ）                  │。並應於刑之執行前，令│
│    │該處，認有機可趁，即意圖為自己不法│2.新竹縣政府警察局竹北│入勞動場所強制工作參年│
│    │之所有，基於搶奪之犯意，趁酉○○不│  分局偵查隊贓物領據1 │。扣案口罩壹個沒收之。│
│    │備之際，徒手猝然使用不法腕力，自其│  紙、贓物照片2 張、搜│                      │
│    │後方猛力拉扯其左手上之咖啡色皮包（│  索票、自願受搜索同意│                      │
│    │內有身分證、健保卡各1 張、SIM 卡門│  書各1 張、搜索扣押筆│                      │
│    │號0000000000號NOKIA 手機1 支、提款│  錄及扣押物品目錄表2 │                      │
│    │卡2 張、現金5 百元) ，而搶奪得逞，│  份（見偵卷第11、48至│                      │
│    │旋即逃逸。嗣警經己○○之同意，至其│  81、393 至394 頁）  │                      │
│    │福源路住處搜索，起獲酉○○遭搶之NO│                      │                      │
│    │KIA 手機1 支【不含SIM 卡】（已由彭│                      │                      │
│    │瑞玉領回）而循線查獲。            │                      │                      │
├──┼─────────────────┼───────────┼───────────┤
│18  │己○○於99年05月02日晚間11時34分許│1.證人即被害人宙○○警│己○○意圖為自己不法之│
│    │，戴口罩，騎乘前揭機車行經桃園縣中│  詢之指證（見偵卷第12│所有，而搶奪他人之動產│
│    │壢巿六和路65號旁，見宙○○獨自行走│  0-122頁）           │，累犯，處有期徒刑拾月│
│    │該處，認有機可趁，即意圖為自己不法│2.新竹縣政府警察局竹北│。並應於刑之執行前，令│
│    │之所有，基於搶奪之犯意，趁宙○○不│  分局偵查隊贓物領據1 │入勞動場所強制工作參年│
│    │備之際，徒手猝然使用不法腕力，自其│  紙、照片1 張、搜索票│。扣案口罩壹個沒收之。│
│    │右側猛力拉扯其右手上之咖啡色皮包（│  、自願受搜索同意書各│                      │
│    │內有SIM 卡門號0000000000、00000000│  1 張、搜索扣押筆錄及│                      │
│    │87之雙門號GPLUS 廠牌手機1 支、現金│  扣押物品目錄表2 份（│                      │
│    │2 千元、錄音筆1 支、金融卡2 張、記│  見偵卷第11、48至81、│                      │
│    │者證、身分證、健保卡各1 張、鑰匙1 │  123至124頁）        │                      │
│    │串），而搶奪得逞，旋即逃逸。嗣警依│                      │                      │
│    │本院核發之搜索票，至桃園縣楊梅鎮上│                      │                      │
│    │田里13鄰田寮子2 之7 號搜索，起獲李│                      │                      │
│    │益興前揭作案用之機車，並在己○○身│                      │                      │
│    │上扣得其所有供本件犯罪所用之口罩，│                      │                      │
│    │乃經己○○之同意，至己○○位於桃園│                      │                      │
│    │縣龍潭鄉○○路108 號住處搜索，起獲│                      │                      │
│    │宙○○遭搶之咖啡色皮包1 只、金融卡│                      │                      │
│    │2 張、記者證、身分證、健保卡各1 張│                      │                      │
│    │、鑰匙1 串（均已由宙○○領回）而循│                      │                      │
│    │線查獲。                          │                      │                      │
├──┼─────────────────┼───────────┼───────────┤
│ 19 │己○○於99年05月03日下午05時20分許│1.證人即被害人Ａ○○警│己○○意圖為自己不法之│
│    │，戴口罩，騎乘前揭機車行經新竹縣湖│  詢之指證（見偵卷第39│所有，而搶奪他人之動產│
│    │口鄉○○街與和愛路口，見Ａ○○獨自│  5至397頁）          │，累犯，處有期徒刑拾月│
│    │行走該處，認有機可趁，即意圖為自己│2.新竹縣政府警察局竹北│。並應於刑之執行前，令│
│    │不法之所有，基於搶奪之犯意，趁謝美│  分局偵查隊贓物領據2 │入勞動場所強制工作參年│
│    │華不備之際，徒手猝然使用不法腕力，│  紙、贓物照片33張、搜│。扣案口罩壹個沒收之。│
│    │自其左後方猛力拉扯其手上之咖啡色皮│  索票、自願受搜索同意│                      │
│    │包（內有皮夾1 只、存摺2 本、鑰匙4 │  書各1 張、搜索扣押筆│                      │
│    │把、遙控器1 個、大潤發會員卡、中國│  錄及扣押物品目錄表2 │                      │
│    │石油VIP 卡、SOGO集點卡、COSTCO 會 │  份（見偵卷第11、48至│                      │
│    │員卡、特力屋出入證、身分證、汽車駕│  81、398 至405頁）   │                      │
│    │照、汽車行照各1 張、現金6 萬元、手│                      │                      │
│    │機、信用卡3 張、金融卡2 張、健保卡│                      │                      │
│    │2 張) ，而搶奪得逞，旋即逃逸。嗣警│                      │                      │
│    │經己○○之同意，至其福源路住處搜索│                      │                      │
│    │，起獲Ａ○○遭搶之咖啡色皮包、皮夾│                      │                      │
│    │各1 只、存摺2 本、鑰匙4 把、遙控器│                      │                      │
│    │1個 、大潤發會員卡、中國石油VIP 卡│                      │                      │
│    │、SOGO集點卡、COSTCO會員卡、特力屋│                      │                      │
│    │出入證、身分證、汽車駕照、汽車行照│                      │                      │
│    │各1 張、信用卡3 張、金融卡2 張、健│                      │                      │
│    │保卡2 張（均已由Ａ○○領回）而循線│                      │                      │
│    │查獲。                            │                      │                      │
├──┼─────────────────┼───────────┼───────────┤
│ 20 │己○○於99年05月10日晚間09時40分許│1.證人即被害人Ｆ○○警│己○○意圖為自己不法之│
│    │，戴口罩，騎乘前揭機車行經桃園縣中│  詢之指證（見偵卷第12│所有，而搶奪他人之動產│
│    │壢巿延平路341 號前，見Ｆ○○獨自行│  5至127頁）          │，累犯，處有期徒刑拾月│
│    │走該處，認有機可趁，即意圖為自己不│2.新竹縣政府警察局竹北│。並應於刑之執行前，令│
│    │法之所有，基於搶奪之犯意，趁Ｆ○○│  分局偵查隊贓物領據1 │入勞動場所強制工作參年│
│    │不備之際，徒手猝然使用不法腕力，自│  紙、贓物照片18張、搜│。扣案口罩壹個沒收之。│
│    │其後方猛力拉扯其手上之紅色手提包（│  索票、自願受搜索同意│                      │
│    │內有手機2 支、小皮夾2 只、現金8千 │  書各1 張、搜索扣押筆│                      │
│    │元、身分證、健保卡各2 張、信用卡、│  錄及扣押物品目錄表2 │                      │
│    │金融卡各4 張、汽車駕照、機車駕照各│  份（見偵卷第11、48至│                      │
│    │2 張），而搶奪得逞，旋即逃逸。嗣警│  81、128 至139 頁）  │                      │
│    │依本院核發之搜索票，至桃園縣楊梅鎮│                      │                      │
│    │上田里13鄰田寮子2 之7 號搜索，在2 │                      │                      │
│    │樓房間內起獲Ｆ○○遭搶之紅色手提包│                      │                      │
│    │1只 、手機2 支【均不含SIM 卡】、小│                      │                      │
│    │皮夾1 只、身分證、健保卡各2 張、信│                      │                      │
│    │用卡、金融卡各4 張、汽車駕照、機車│                      │                      │
│    │駕照各2 張（均已由Ｆ○○由領回）而│                      │                      │
│    │循線查獲。                        │                      │                      │
├──┼─────────────────┼───────────┼───────────┤
│ 21 │己○○於99年05月13日中午12時26分許│1.證人即被害人Ｄ○○警│己○○意圖為自己不法之│
│    │，戴口罩，騎乘前揭機車行經新竹縣竹│  詢之指證（見偵卷第14│所有，而搶奪他人之動產│
│    │北巿仁和街31號前，見Ｄ○○獨自行走│  1至142頁）          │，累犯，處有期徒刑拾月│
│    │該處，認有機可趁，即意圖為自己不法│2.新竹縣政府警察局竹分│。並應於刑之執行前，令│
│    │之所有，基於搶奪之犯意，趁Ｄ○○不│  局三民派出所陳報、受│入勞動場所強制工作參年│
│    │備之際，徒手猝然使用不法腕力，自其│  理各案件紀錄表 受理 │。扣案口罩壹個沒收之。│
│    │後方猛力拉扯其左腋下之長皮夾（內有│  各類案件案三聯各1張 │                      │
│    │現金9 千4 百元、金融卡、信用卡各1 │  、監視錄影畫面翻拍照│                      │
│    │張），而搶奪得逞，旋即逃逸。嗣警依│  片3張（見偵卷.140、 │                      │
│    │Ｄ○○報案所指歹徒特徵，調取案發地│  143至148 頁）       │                      │
│    │之監視錄影畫面，查出歹徒作案機車號│                      │                      │
│    │碼而循線查獲上情。                │                      │                      │
├──┼─────────────────┼───────────┼───────────┤
│ 22 │己○○於99年05月15日中午12時50分許│1.證人即被害人天○○警│己○○意圖為自己不法之│
│    │，戴口罩，騎乘前揭機車行經桃園縣中│  詢之指證（見偵卷第40│所有，而搶奪他人之動產│
│    │壢巿龍東路255 巷96弄前，見天○○獨│  6 至407 、521至522頁│，累犯，處有期徒刑拾月│
│    │自行走該處，認有機可趁，即意圖為自│  ）                  │。並應於刑之執行前，令│
│    │己不法之所有，基於搶奪之犯意，趁楊│2.新竹縣政府警察局竹北│入勞動場所強制工作參年│
│    │素真不備之際，徒手猝然使用不法腕力│  分局偵查隊贓物領據2 │。扣案口罩壹個沒收之。│
│    │，自其左後方猛力拉扯其左肩上之咖啡│  紙、贓物照片19張、搜│                      │
│    │色金邊皮包（內有皮夾1 只、手機、現│  索票、自願受搜索同意│                      │
│    │金1 萬2 千元、雨傘1 支、印章1 只、│  書各1 張、搜索扣押筆│                      │
│    │身分證、健保卡、悠遊卡、機車駕照、│  錄及扣押物品目錄表2 │                      │
│    │金融卡F21 會員卡、遠東商銀聯合集點│  份（見偵卷第11、48至│                      │
│    │卡各1 張、信用卡2 張），而搶奪得逞│  81、408 至413 頁）  │                      │
│    │，旋即逃逸。嗣警經己○○同意，至其│                      │                      │
│    │福源路住處搜索，起獲天○○遭搶之咖│                      │                      │
│    │啡色金邊手提包、皮夾各1 只、雨傘1 │                      │                      │
│    │支、印章1 只、身分證、健保卡、悠遊│                      │                      │
│    │卡、機車駕照、金融卡、F21 會員卡、│                      │                      │
│    │遠東商銀聯合集點卡各1 張、信用卡2 │                      │                      │
│    │張（均已天○○由領回）而循線查獲。│                      │                      │
├──┼─────────────────┼───────────┼───────────┤
│ 23 │己○○於99年05月16日晚間11時25分許│1.證人即被害人亥○○警│己○○意圖為自己不法之│
│    │，戴口罩，騎乘前揭機車行經桃園縣中│  詢之指證（見偵卷第14│所有，而搶奪他人之動產│
│    │壢市○○○路○ 段167 號前，見亥○○│  9 至150 頁）        │，累犯，處有期徒刑拾月│
│    │獨自行走該處，認有機可趁，即意圖為│2.新竹縣政府警察局竹北│。並應於刑之執行前，令│
│    │自己不法之所有，基於搶奪之犯意，趁│  分局偵查隊贓物領據1 │入勞動場所強制工作參年│
│    │亥○○不備之際，徒手猝然使用不法腕│  紙、照片1 張、搜索票│。扣案口罩壹個沒收之。│
│    │力，自其後方猛力拉扯其左手之灰色皮│  、自願受搜索同意書各│                      │
│    │包（內有現金4 千元、鑰匙1 串、存摺│  1 張、搜索扣押筆錄及│                      │
│    │、記事簿、名片簿各1 本），而搶奪得│  扣押物品目錄表2 份  │                      │
│    │逞，旋即逃逸。嗣警經己○○之同意，│ （見偵卷第11、48至81 │                      │
│    │至其福源路住處搜索，起獲亥○○遭搶│  、151 至152頁）     │                      │
│    │之鑰匙1 串、存摺、記事簿各1 本（均│                      │                      │
│    │已亥○○由領回）而循線查獲。      │                      │                      │
├──┼─────────────────┼───────────┼───────────┤
│ 24 │己○○於99年05月17日晚間9 時55分許│1.證人即被害人癸○○警│己○○意圖為自己不法之│
│    │，戴口罩，騎乘前揭機車行經桃園縣中│  詢之指證（見偵卷第15│所有，而搶奪他人之動產│
│    │壢巿實踐路87號前，見癸○○獨自行走│  3 至155 頁）        │，累犯，處有期徒刑拾月│
│    │該處，認有機可趁，即意圖為自己不法│2.新竹縣政府警察局竹北│。並應於刑之執行前，令│
│    │之所有，基於搶奪之犯意，趁癸○○不│  分局偵查隊贓物領據1 │入勞動場所強制工作參年│
│    │備之際，徒手猝然使用不法腕力，自其│  紙、贓物照片3 張、搜│。扣案口罩壹個沒收之。│
│    │後方猛力拉扯其左手之黑色皮包（內有│  索票、自願受搜索同意│                      │
│    │BENQ手機1 支、現金2 千元、金融卡、│  書各1 張、搜索扣押筆│                      │
│    │身分證、駕照、健保卡、學生證各1 張│  錄及扣押物品目錄表2 │                      │
│    │），而搶奪得逞，旋即逃逸。嗣警經李│  份（見偵卷第11、48至│                      │
│    │益興之同意，至其福源路住處搜索，起│  81、156 至158頁）   │                      │
│    │獲癸○○遭搶之黑色皮包1 只、BENQ手│                      │                      │
│    │機1 【不含SIM 卡】、金融卡、身分證│                      │                      │
│    │、駕照、健保卡各1 張（均已癸○○由│                      │                      │
│    │領回）而循線查獲。                │                      │                      │
├──┼─────────────────┼───────────┼───────────┤
│ 25 │己○○於99年05月17日晚間10時05分許│1.證人即被害人丙○○警│己○○意圖為自己不法之│
│    │，戴口罩，騎乘前揭機車行經桃園縣中│  詢之指證（見偵卷第41│所有，而搶奪他人之動產│
│    │壢巿龍東路445 巷口，見丙○○獨自行│  4 至416、529至531頁 │，累犯，處有期徒刑拾月│
│    │走該處，認有機可趁，即意圖為自己不│  ）                  │。並應於刑之執行前，令│
│    │法之所有，基於搶奪之犯意，趁丙○○│2.新竹縣政府警察局竹北│入勞動場所強制工作參年│
│    │不備之際，徒手猝然使用不法腕力，自│  分局偵查隊贓物領據1 │。扣案口罩壹個沒收之。│
│    │其後方猛力拉扯其左手之黑色皮包（內│  紙、贓物照片6 張、搜│                      │
│    │有現金1 萬1 千元、NOKIA 手機1 支、│  索票、自願受搜索同意│                      │
│    │提款卡2 張、身分證、健保卡各1 張、│  書各1 張、搜索扣押筆│                      │
│    │名片夾1 只），而搶奪得逞，旋即逃逸│  錄及扣押物品目錄表2 │                      │
│    │。嗣警經己○○之同意，至其福源路住│  份（見偵卷第11、48至│                      │
│    │處搜索，起獲丙○○遭搶之手提包、名│  81、417 至418 頁）  │                      │
│    │片夾各1 只、NOKIA 手機1 支【不含  │                      │                      │
│    │SIM 卡】（均已丙○○由領回）而循線│                      │                      │
│    │查獲。                            │                      │                      │
├──┼─────────────────┼───────────┼───────────┤
│ 26 │己○○於99年05月19日晚間10時33分許│1.證人即被害人午○○警│己○○意圖為自己不法之│
│    │，頭戴銀色安全帽、口罩，騎乘前揭機│  詢之指證（見偵卷第15│所有，而搶奪他人之動產│
│    │車行經新竹縣新豐鄉○○街與尚仁街口│  9 至162 頁）        │，累犯，處有期徒刑拾月│
│    │，見午○○獨自行走該處，認有機可趁│2.新竹縣政府警察局重大│。並應於刑之執行前，令│
│    │，即意圖為自己不法之所有，基於搶奪│  刑案通報單、監視錄影│入勞動場所強制工作參年│
│    │之犯意，趁午○○不備之際，徒手猝然│  畫面翻拍照片15張（見│。扣案口罩壹個沒收之。│
│    │使用不法腕力，自其後方猛力拉扯其左│  偵卷第163 至169 頁）│                      │
│    │肩上之咖啡色皮包（內有皮夾、金融卡│                      │                      │
│    │、存摺、印章、NOKI A手機1 支、現金│                      │                      │
│    │1 千6 百元、身分證、機車駕照、健保│                      │                      │
│    │卡、學生證），而搶奪得逞，旋即逃逸│                      │                      │
│    │。嗣警依午○○報案所指歹徒特徵，調│                      │                      │
│    │取案發現場監視錄影畫面，查出歹徒作│                      │                      │
│    │案機車號碼及安全帽特徵而循線查獲。│                      │                      │
├──┼─────────────────┼───────────┼───────────┤
│ 27 │己○○於99年05月20日下午1 時30分許│1.證人即被害人壬○○警│己○○意圖為自己不法之│
│    │，戴口罩，騎乘前揭機車行經桃園縣龍│  詢之指證（見偵卷第17│所有，而搶奪他人之動產│
│    │潭鄉○○街14號前，見壬○○獨自行走│  0 至172 頁）        │，累犯，處有期徒刑拾月│
│    │該處，認有機可趁，即意圖為自己不法│2.新竹縣政府警察局竹北│。並應於刑之執行前，令│
│    │之所有，基於搶奪之犯意，趁壬○○不│  分局偵查隊贓物領據1 │入勞動場所強制工作參年│
│    │備之際，徒手猝然使用不法腕力，自其│  紙、搜索票、自願受搜│。扣案口罩壹個沒收之。│
│    │後方猛力拉扯其左手之白色大皮包（內│  索同意書各1 張、搜索│                      │
│    │有皮夾1 只、眼鏡1 副、三星牌手機1 │  扣押筆錄及扣押物品目│                      │
│    │支、手電筒1 支、信用卡6 張、金融卡│  錄表2 份（見偵卷第  │                      │
│    │1張、現金8千 元、存摺2 本、印章1個│  11、48至81、見偵卷第│                      │
│    │、鑰匙1 串、汽車行照1 張），而搶奪│  173 頁）            │                      │
│    │得逞，旋即逃逸。嗣警經己○○之同意│                      │                      │
│    │，至其福源路住處搜索，起獲壬○○遭│                      │                      │
│    │搶之皮夾1 只、眼鏡1 副、信用卡6 張│                      │                      │
│    │、金融卡1 張、存摺2 本、印章1 枚、│                      │                      │
│    │鑰匙1 串、汽車行照1 張（均已由邱素│                      │                      │
│    │娥領回）而循線查獲上情。          │                      │                      │
├──┼─────────────────┼───────────┼───────────┤
│ 28 │己○○於99年05月20日晚間07時30分許│1.證人即被害人林宜珊警│己○○意圖為自己不法之│
│    │，戴口罩，騎乘前揭機車行經新竹縣湖│  詢之指證（見偵卷第20│所有，而搶奪他人之動產│
│    │口鄉○○路○ 段湖口鄉公所前，見林宜│  4 至206 頁）        │，累犯，處有期徒刑拾月│
│    │珊下車牽著小孩行走該處，認有機可趁│2.新竹縣政府警察局竹北│。並應於刑之執行前，令│
│    │，即意圖為自己不法之所有，基於搶奪│  分局偵查隊贓物領據1 │入勞動場所強制工作參年│
│    │之犯意，趁林宜珊不備之際，徒手猝然│  紙、贓物照片4 張、搜│。扣案口罩壹個沒收之。│
│    │使用不法腕力，自其後方猛力拉扯其左│  索票、自願受搜索同意│                      │
│    │手之手提包（內有皮夾1 只、索尼愛立│  書各1 張、搜索扣押筆│                      │
│    │信廠牌手機1 支、筆記本1 本、身分證│  錄及扣押物品目錄表2 │                      │
│    │2 張、金融卡2 張、汽機車駕照2 張、│  份（見偵卷第11、48至│                      │
│    │健保卡4 張、機車行照、殘障手冊、信│  81、207 至209頁）   │                      │
│    │用卡、掛號證各1 張、紅色護身符1 包│                      │                      │
│    │），而搶奪得逞，旋即逃逸。嗣警經李│                      │                      │
│    │益興之同意，至其福源路住處搜索，起│                      │                      │
│    │獲林宜珊遭搶之皮夾1 只、筆記本1 本│                      │                      │
│    │、身分證2 張、金融卡2 張、汽機車駕│                      │                      │
│    │照2 張、健保卡4 張、機車行照、殘障│                      │                      │
│    │手冊、信用卡、掛號證各1 張、紅色護│                      │                      │
│    │身符1 包（均已由林宜珊領回）而循線│                      │                      │
│    │查獲。                            │                      │                      │
├──┼─────────────────┼───────────┼───────────┤
│ 29 │己○○於99年05月21日下午06時10分許│1.證人即被害人辰○○警│己○○意圖為自己不法之│
│    │，戴口罩，騎乘前揭機車行經桃園縣楊│  詢之指證（見偵卷第22│所有，而搶奪他人之動產│
│    │梅鎮○○路163 號前，見辰○○獨自行│  0 至222 、419 至421 │，累犯，處有期徒刑拾月│
│    │走該處，認有機可趁，即意圖為自己不│  、534 至536 頁）    │。並應於刑之執行前，令│
│    │法之所有，基於搶奪之犯意，趁辰○○│2.新竹縣政府警察局竹北│入勞動場所強制工作參年│
│    │不備之際，徒手猝然使用不法腕力，自│  分局偵查隊贓物領據1 │。扣案口罩壹個沒收之。│
│    │其後方猛力拉扯其右手上之白色布包（│  紙、贓物照片5 張、搜│                      │
│    │內有皮夾2 只、現金21萬元、印章6枚 │  索票、自願受搜索同意│                      │
│    │、信用卡3 張、金融卡4 張、存摺5 本│  書各1 張、搜索扣押筆│                      │
│    │、身分證、技術士證、集點卡各1 張、│  錄及扣押物品目錄表2 │                      │
│    │鑰匙2 串、筆記本1 本、支票1 本），│  份（見偵卷第11、48至│                      │
│    │而搶奪得逞，旋即逃逸。嗣警經己○○│  81 、223 至226 頁） │                      │
│    │之同意，至其福源路住處搜索，起獲張│                      │                      │
│    │淑貞遭搶之白色布包1 只、皮夾2 只、│                      │                      │
│    │印章6 枚、信用卡3 張、金融卡4 張、│                      │                      │
│    │存摺5 本、身分證、技術士證、集點卡│                      │                      │
│    │各1 張、鑰匙2 串、筆記本1 本、支票│                      │                      │
│    │1本 （均已由辰○○領回）而循線查獲│                      │                      │
│    │。                                │                      │                      │
├──┼─────────────────┼───────────┼───────────┤
│ 30 │己○○於99年06月01日下午03時54分許│1.證人即被害人Ｂ○○警│己○○意圖為自己不法之│
│    │，戴口罩，騎乘前揭機車行經新竹縣竹│  詢之指證（見偵卷第17│所有，而搶奪他人之動產│
│    │北巿博愛街422 號前，見Ｂ○○獨自行│  5 至176 頁）        │，累犯，處有期徒刑拾月│
│    │走該處，認有機可趁，即意圖為自己不│2.新竹縣政府警察局重大│。並應於刑之執行前，令│
│    │法之所有，基於搶奪之犯意，趁Ｂ○○│  刑案通報單、新竹縣政│入勞動場所強制工作參年│
│    │不備之際，徒手猝然使用不法腕力，自│  府警察局竹北分局三民│。扣案口罩壹個沒收之。│
│    │其猛力拉扯其包粉紅色包包（內有皮包│  派出所陳報單、受理各│                      │
│    │1 只、現金2 千元、身分證、汽機照駕│  類案件報案三聯單、逃│                      │
│    │照、行照、健保卡、信用卡、存摺1 本│  逸路線圖2 張、監視錄│                      │
│    │、SIM 卡門號0000000000號NOKIA 手機│  影畫面翻拍照片2 張（│                      │
│    │1 支、提款卡2 張），而搶奪得逞，旋│  見偵卷第177 、 178  │                      │
│    │即逃逸。嗣警依Ｂ○○報案所指歹徒特│  至182 頁）          │                      │
│    │徵，調取案發現場監視錄影畫面，查出│                      │                      │
│    │歹徒作案機車號碼而循線查獲上情。  │                      │                      │
├──┼─────────────────┼───────────┼───────────┤
│ 31 │己○○於99年06月15日晚間9 時許，戴│1.證人即被害人玄○○警│己○○意圖為自己不法之│
│    │口罩及太陽眼鏡，騎乘前揭機車行經桃│  詢之指證（見偵卷第18│所有，而搶奪他人之動產│
│    │園縣楊梅鎮○○路159 號前，見玄○○│  3 至185 頁）        │，累犯，處有期徒刑拾月│
│    │獨自行走該處，認有機可趁，即意圖為│2.新竹縣政府警察局竹北│。並應於刑之執行前，令│
│    │自己不法之所有，基於搶奪之犯意，趁│  分局偵查隊贓物領據1 │入勞動場所強制工作參年│
│    │玄○○不備之際，徒手猝然使用不法腕│  紙、贓物照片4 張、搜│。扣案口罩壹個沒收之。│
│    │力，自其左後方猛力拉扯其手之咖啡色│  索票、自願受搜索同意│                      │
│    │皮包（內有皮夾1 只、現金4 萬元、戒│  書各1 張、搜索扣押筆│                      │
│    │指3 只、項鍊、眼鏡、身分證1 張、NO│  錄及扣押物品目錄表2 │                      │
│    │KIA 手機1 支），而搶奪得逞，旋即逃│  份（見偵卷第11、48至│                      │
│    │逸。嗣警經己○○之同意，至其福源路│  81 、186 至188頁）  │                      │
│    │住處搜索，起獲玄○○遭搶之皮夾1 只│                      │                      │
│    │、戒指3 只、身分證1 張、NOKIA 手機│                      │                      │
│    │1 支【不含SIM 卡】（均由玄○○領回│                      │                      │
│    │）而循線查獲。                    │                      │                      │
├──┼─────────────────┼───────────┼───────────┤
│ 32 │己○○於99年06月20日下午02時07分許│1.證人即被害人子○○警│己○○意圖為自己不法之│
│    │，戴口罩，騎乘前揭機車行經新竹縣新│  詢之指證（見偵卷第18│所有，而搶奪他人之動產│
│    │豐鄉○○街11號前，見子○○獨自行走│  9 至191 頁）        │，累犯，處有期徒刑拾月│
│    │該處，認有機可趁，即意圖為自己不法│2.監視錄影畫面翻拍照片│。並應於刑之執行前，令│
│    │之所有，基於搶奪之犯意，趁子○○不│  14張（見偵卷第192 至│入勞動場所強制工作參年│
│    │備之際，徒手猝然使用不法腕力，自其│  198頁）             │。扣案口罩壹個沒收之。│
│    │後方猛力拉扯其手上手提包（內有金融│                      │                      │
│    │卡、信用卡、現金6 千元、鑰匙、身分│                      │                      │
│    │證、三星牌手機1 支、鑰匙2 串、身分│                      │                      │
│    │證、駕照、行照、自然人憑證、健保卡│                      │                      │
│    │），而搶奪得逞，旋即逃逸。嗣警依柯│                      │                      │
│    │美雲報案所指歹徒特徵，調取案發現場│                      │                      │
│    │監視錄影畫面，查出歹徒作案機車號碼│                      │                      │
│    │而循線查獲上情。                  │                      │                      │
├──┼─────────────────┼───────────┼───────────┤
│ 33 │己○○於99年06月20日晚間10時許，戴│1.證人即被害人黃○○警│己○○意圖為自己不法之│
│    │口罩，騎乘前揭機車行經桃園縣中壢巿│  詢之指證（偵卷426-42│所有，而搶奪他人之動產│
│    │慈惠三街108 巷與158 巷口，見黃○○│  8、541-543頁）      │，累犯，處有期徒刑拾月│
│    │行走該處，認有機可趁，即意圖為自己│2.新竹縣政府警察局竹北│。並應於刑之執行前，令│
│    │不法之所有，基於搶奪之犯意，趁鄧若│  分局偵查隊贓物領據1 │入勞動場所強制工作參年│
│    │文不備之際，徒手猝然使用不法腕力，│  紙、贓物照片2 張、搜│。扣案口罩壹個沒收之。│
│    │自其後方猛力拉扯其左手之咖啡色大皮│  索票、自願受搜索同意│                      │
│    │包（內有皮夾、零錢包各1 只、現金6 │  書各1 張、搜索扣押筆│                      │
│    │千元、LG手機、健保卡3 張、汽機車駕│  錄及扣押物品目錄表2 │                      │
│    │照3 張、身分證1 張、信用卡5 張、鑰│  份（見偵卷第11、48  │                      │
│    │匙2 串），而搶奪得逞，旋即逃逸。嗣│  至81、429 至431頁） │                      │
│    │警經己○○之同意，至其福源路住處搜│                      │                      │
│    │索，起獲黃○○遭搶之咖啡色大皮包、│                      │                      │
│    │皮夾各1 只、健保卡3 張、汽機車駕照│                      │                      │
│    │3 張、身分證1 張、信用卡3 張、鑰匙│                      │                      │
│    │2 串（均已由黃○○領回）而循線查獲│                      │                      │
│    │。                                │                      │                      │
├──┼─────────────────┼───────────┼───────────┤
│ 34 │己○○於99年06月23日下午01時許，戴│1.證人即被害人卯○○警│己○○意圖為自己不法之│
│    │口罩，騎乘前揭機車行經桃園縣中壢巿│  詢之指證（見偵卷第19│所有，而搶奪他人之動產│
│    │龍東路龍岡國中旁停車場，見卯○○獨│  9至201頁）          │，累犯，處有期徒刑拾月│
│    │自行走該處，認有機可趁，即意圖為自│2.新竹縣政府警察局竹北│。並應於刑之執行前，令│
│    │己不法之所有，基於搶奪之犯意，趁張│  分局偵查隊贓物認領保│入勞動場所強制工作參年│
│    │秀玉不備之際，徒手猝然使用不法腕力│  管單1 紙、贓物照片2 │。扣案口罩壹個沒收之。│
│    │，自其後方猛力拉扯其左手之皮包（內│  張、搜索票、自願受搜│                      │
│    │有現金3 千元、SIM 卡門號0000000000│  索同意書各1 張、搜索│                      │
│    │號長江手機1 支、NOKIA 手機1 支、金│  扣押筆錄及扣押物品目│                      │
│    │融卡、身分證、健保卡、駕照、行照、│  錄表2 份（見偵卷第11│                      │
│    │HAPPY GO集點卡、中油VIP 會員卡各1 │  、48至81、202 至203 │                      │
│    │張、公用電話卡2 張、電池充電器1 個│  頁）                │                      │
│    │、手提包1 只、零錢包2 只、鑰匙3 把│                      │                      │
│    │），而搶奪得逞，旋即逃逸。嗣警經李│                      │                      │
│    │益興之同意，至其福源路住處搜索，起│                      │                      │
│    │獲卯○○遭搶之現金3 百元、長江【含│                      │                      │
│    │SIM 】、NOKIA 手機各1 支【不含SIM │                      │                      │
│    │卡、金融卡、健保卡、駕照、行照、HA│                      │                      │
│    │PPY GO集點卡、中油VIP 會員卡各1 張│                      │                      │
│    │、公用電話卡2 張、電池充電器1 個、│                      │                      │
│    │手提包1 只、零錢包各2 只、鑰匙3把 │                      │                      │
│    │（均已由卯○○領回）而循線查獲。  │                      │                      │
└──┴─────────────────┴───────────┴───────────┘

司法院資訊處製作；財團法人民間司法改革基金會備份。
